# 请教陈版关于买赠

提问人：ttt520 时间：2020-12-11 22:17:32
请问买赠行为，规范的处理是将赠品入库，随商品送出时和商品一起开折扣或分摊公允价值发票 ，会计按公允价值分摊确认收入成本 对吧，但是如果赠品的金额比较小 ，比如买手机送靠垫，靠垫不是日常销售的，靠垫购入时不入库，直接记到销售费用也行？借：销售费用 应交税费——应交增值税——进项 贷：银行存款
那么随商品送出时，由于之前没入库直接记为销售费用了，所以此时就不能和商品开一张发票上，所以就会增值税视同销售，对吗？那么此时会计作借：销售费用 贷：应交税费——应交增值税——销项，对吗？
谢谢

回答人：chenyiwei
买赠的处理原则还是作为捆绑销售处理，将合同总价在主商品和赠品之间合理分配。而不是将赠品确认为销售费用。这不同于准则讲解所述的“用于广告营销活动的特定产品”。后者是不以购买一定数量的商品或服务为条件的赠品。
如果赠品在购入时直接费用化的，则送出时不作账务处理。